

<!--.*fold-begin -->

```{r, echo=FALSE}
library(knitr)
termit <- read.csv('data/termit.csv',sep=';')
colnames(termit) <- c('suomi','venäjä','määritelmä')

PrintToWeb <- function() {
    knit('termit.Rmd',encoding='UTF-8');pandoc('termit.md',format='html',encoding='UTF-8', conf='pandoc_conf.txt') 
} 

```

<!--.*fold-end -->


# Kurssilla esiintyviä termejä

Tähän sivulle on koottu suomen- ja venäjänkieliset variantit kurssin
olennaisimmista termeistä. Päivitän termilistaa sitä mukaa, kuin etenemme ja jos
jokin sinua askarruttava termi puuttuu, vinkkaa ihmeessä, niin lisätään sekin.
Voit hakea termejä helposti selaimen hakutoiminnolla (ctr+f).

- [Takaisin kurssin etusivulle](index.html)
- <a href='javascript:void(0)' onClick='Order("fi");'>Järjestä termit suomenkielisen sanan mukaan</a>
- <a href='javascript:void(0)' onClick='Order("ru");'>Järjestä termit venäjänkielisen sanan mukaan</a>


<div id='terms_fi'>
```{r, echo=FALSE}
kable(termit[order(termit$suomi),],row.names=F)
```
</div>


<div id='terms_ru'>
```{r, echo=FALSE}
termit <- data.frame("venäjä"=termit$venäjä,"suomi"=termit$suomi,"määritelmä"=termit$määritelmä)
kable(termit[order(termit$venäjä),],row.names=F)
```
</div>



<!--  !pandoc morfologia.Rmd -f markdown -t html --bibliography=lahteet.bib --standalone -o index.html -css github-pandoc.css --toc --toc-depth=1 --include-after-body=scripts.js --smart -->
