
Ensimmäinen konjugaatio on venäjässä ylivoimaisesti toista yleisempi. Asia on
intutiivisestikin selvä, mutta katsotaan kokeeksi vähän tilastoja wikisanakirjan
datan avulla[^wikilink]. 

[^wikilink]:Data on vapaasti käytettävissä ja ladattavissa [täältä](https://dumps.wikimedia.org/ruwiktionary).


<!--.*fold-begin -->

```{r, echo=FALSE}

library(knitr)
library(jsonlite)
library(ggplot2)
#opts_chunk$set(dpi = 200)
knitr::opts_chunk$set(echo=FALSE, warning=FALSE, message=FALSE)

if(file.exists('data/conjugation_data.json')){
    verbs <- fromJSON('data/conjugation_data.json')
}
if(!file.exists('data/conjugation_data.json')){
    cats <- c('1konj','2konj','poik','nodata')
    fileaddresses  <- paste('data/', cats, '.txt',sep='')
    lists <- (sapply(fileaddresses, function(x){read.csv(x)}))
    names(lists) <- cats
    verbs <- data.frame("verb"=c(), "konj"=c())
    for (catname in names(lists)){
        verbs <- rbind(verbs,data.frame("verb"=lists[[catname]],"konj"=rep(catname,length(lists[[catname]]))))
    }
    verbs <- unique(verbs)


    CheckMatch <- function(verbs,unprefixed){
        matchrow  <- verbs[verbs$verb==unprefixed,]
        if(nrow(matchrow)>0){
            upverb = as.character(matchrow$verb)
            upverbkonj = as.character(matchrow$konj)
            cat(upverb,'\n')
            if(length(upverbkonj)>1){
                #Weirdness!
                return(upverbkonj[1])
            }
            return(upverbkonj)
        }
        return(FALSE)
    }

    AssignConjugationToPrefixed <- function(verb, verbs){
        prefixes <- paste('^', c('на', 'от', 'об', 'по', 'вы', 'до', 'пере', 'про', 'при', 'за', 'под', 'над', 'из', 'подо', 'у', 'cъ', 'с', 'о','ис','разо','раз','воз'),sep='')
        for(prefix in prefixes){
            unprefixed <- sub(prefix,'',verb)
            if (unprefixed != verb){
                #jos oli prefiksillinen versio
                ismatch <- CheckMatch(verbs,unprefixed)
                if(ismatch != FALSE){
                    #Jos prefiksitön verbi löytyi
                    return(ismatch)
                }
                else{
                    #Jos ei, koeta vielä poistamalla SJA
                    unpostfixed <- sub('ся$','',unprefixed)
                    if(unpostfixed != unprefixed){
                        #Jos oli SJA
                        ismatch <- CheckMatch(verbs,unpostfixed)
                        if(ismatch != FALSE){
                            return(ismatch)
                        }
                    }
                }
            }
        }
        #Jos ei mikään prepositioista natsannut, koeta vielä poistamalla SJA
        unpostfixed <- sub('ся$','',verb)
        if(unpostfixed != verb){
            #Jos oli SJA
            ismatch <- CheckMatch(verbs,unpostfixed)
            if(ismatch != FALSE){
                return(ismatch)
            }
        }
        #If nothing done, keep the old conjugation
        return('nodata')
    }
    verbs[verbs$konj=='nodata','konj'] <- unlist(sapply(verbs[verbs$konj == 'nodata', 'verb'], AssignConjugationToPrefixed,verbs=verbs))
    write(toJSON(verbs),'data/conjugation_data.json')
}

PrintToWeb <- function() {
    knit('wikianalysis.Rmd',encoding='UTF-8');pandoc('wikianalysis.md',format='html',encoding='UTF-8', conf='data/knitr.conf') 
} 

```

<!--.*fold-end -->

<!--
         1konj   2konj   poik nodata
ORIG     12659   4080     85  10483
NA       12790   4159     86  10272
ALLPREP  14411   5070    111   7715
ALLPREP2 16744   5782    122   4659
-->


Venäjän wikisanakirjan 5.10.2016 saatavilla olleessa versiossa on listattuna  
yhteensä `r nrow(verbs)` verbiä. Näistä `r nrow(verbs[verbs$konj!='nodata',])` verbille on
määritetty  tai melko helposti määriteltävissä[^mitenmaar] konjugaatio. Wikisanakirja
käyttää verbitaivutuksen luokitteluun Zaliznjakin monimutkaisempaa luokittelua, jossa on
kaiken kaikkiaan 16 eri taivutusryhmää. Nämä on kuitenkin tässä kokeessa yhdistetty niin,
että vaihtoehtoina on ainoastaan ensimmäinen konjugaatio, toinen konjugaatio tai
poikkeuksellinen taivutus. Jos tarkastellaan verbejä, joille Wikisanakirjassa on edellä
kuvatulla tavalla määritettävissä konjugaatio, voidaan eri konjugaation yleisyyttä kuvata
seuraavasti:





<!--.*fold-begin -->


```{r wikidata, echo=FALSE, dev='svg', fig.cap='Konjugaatioiden yleisyydet Wikisanakirjassa', warning=FALSE, message=FALSE,fig.width=6, fig.height=4}

ggplot(verbs[verbs$konj %in% c('1konj','2konj','poik'),],aes(x=konj)) + geom_bar() + coord_flip() + theme(text = element_text(size=9))


```

<!--.*fold-end -->


Kuvio osoittaa, että ensimmäiseen konjugaatioon kuuluvien verbien määrä on huomattavan
suuri verrattuna toisen konjugaation verbeihin: tarkkaan ottaen `r length(verbs$konj[verbs$konj=='1konj'])` 
verbiä siinä missä toiseen konjugaatioon voidaan laskea `r length(verbs$konj[verbs$konj=='2konj'])` verbiä
ja poikkeuksellisiin `r length(verbs$konj[verbs$konj=='poik'])` verbiä. Tilastot eivät
varmasti poikkeusten osalta ole ehdottoman tarkkoja, mutta yhtä kaikki kokeilu antaa hyvän
vahvistuksen sille, että 1. konjugaation verbit todella ovat selkeässä enemmistössä.



[^mitenmaar]: Muokkasin dataa siten, että mikäli tiedoista puuttui konjugaatio juuri
tietylle verbille (esim. напариться) mutta konjugaatio löytyi verbin prefiksittömälle
(johtamattomalle) versiolle  (париться) tai postfiksittomalle versiolle, määriteltiin 
johdetun verbimuodon konjugaatioksi johtamattoman (tai postfiksittoman) verbin
konjugaatio. Prosessi ei ole virheetön, mutta vähentää määrittelemättömien tapausten
määrää merkittävästi. Tarkka kuvaus tehdystä analyysista saatavilla osoitteesta

